【裁判字號】    99,交抗,96
【裁判日期】    990319
【裁判案由】    聲明異議
【裁判全文】
臺灣高等法院高雄分院刑事裁定          99年度交抗字第96號
抗  告  人
即受處分人  甲○○
上列抗告人因違反道路交通管理處罰條例聲明異議案件，不服臺
灣高雄地方法院中華民國99年1 月29日裁定（99年度交聲字第21
6 號），提起抗告，本院裁定如下：
    主  文
抗告駁回。
    理  由
一、抗告意旨略以：伊所有原車牌號碼VP-1576 號自用小客車平
    日停放於屏東縣萬丹鄉○○村○○路131 巷13號，當日係為
    充電才開車外出，經警告知後才知該車被監理所人員誤為報
    廢，伊若知該車已報廢，絕不會開車外出。原審駁回異議之
    裁定顯有不當，為此提起抗告，請撤銷原裁定，並准予更正
    云云。
二、按「汽車有下列情形之一者，處汽車所有人新臺幣3600元以
    上10800 元以下罰鍰，並禁止其行駛：…九報廢登記之汽車
    仍行駛…」、「前項第1 款中屬未依公路法規定取得安全審
    驗合格證明，及第2 款、第9 款之車輛並沒入之」，道路交
    通管理處罰條例第12條第1 項第9 款、第2 項分別定有明文
    。
三、經查：抗告人於民國（下同）99年1 月16日下午4 時，駕駛
    車牌號碼VP-1576 號自用小客車，行經高雄縣大寮鄉萬大橋
    時，為警查獲有報廢登記之汽車仍行駛之違規情事而予舉發
    ，經原處分機關依道路交通管理處罰條例第12條第1 項第9
    款、第2 項規定處以罰鍰7,200 元，車輛沒入之處分等情，
    有違反道路交通管理事件裁決書、舉發違反道路交通管理事
    件通知單在卷可稽。而上開VP-1576 號自用小客車，抗告人
    已於96年2 月2 日向交通部公路總局高雄區監理所繳回號牌
    後，辦理報廢登記完畢，此有該監理所99年3 月15日高監車
    字第0990011130號函及所附汽車各項異動登記書影本2 紙、
    汽車車籍查詢表、汽車異動歷史查詢表、汽車車主歷史查詢
    表各1 份附卷可憑。抗告人雖以該報廢登記應係監理機關人
    員誤為辦理云云，惟抗告人自承其於軍中曾擔任參謀官職位
    （見抗告狀第4 頁），足見其具備相當之智識經驗，及縝密
    謹慎之參謀人員特質，而非行事粗略之人。抗告人既親往上
    開監理所繳回車牌2 面並辦理繳銷牌照及報廢登記，如其並
    無辦理汽車報廢登記之真意，監理所承辦人員焉有任意為抗
    告人辦理汽車報廢登記之必要？其於監理所承辦人員為報廢
    登記時，何以不當場提出異議？抗告人空言不知該車已辦理
    報廢登記云云，顯難採信。至抗告人平日將該車放置於何處
    保管，如何保養使用，均為抗告人可以自理之事，惟究與該
    車客觀上已辦理報廢登記，且駕駛該車行駛於上開道路之事
    實無關，尚難執為不罰之依據。是抗告人上開違規事證明確
    。原審依道路交通管理處罰條例第12條第1 項第9 款、第2
    款、道路交通案件處理辦法第19條之規定，裁定駁回抗告人
    之異議，核無違誤。抗告人仍執陳詞提起抗告，並無理由，
    應予駁回。
據上論結，應依道路交通案件處理辦法第26條，刑事訴訟法第41
2 條，裁定如主文。
中    華    民    國    99    年    3     月    19    日
                    刑事第十庭  審判長法  官 陳中和
                                      法  官 李政庭
                                      法  官 林水城
以上正本證明與原本無異。
不得再抗告。
中    華    民    國    99    年    3     月    19    日
                                      書記官 蔡佳君

司法院資訊處製作；財團法人民間司法改革基金會備份。
